臺灣高等法院刑事判決
110年度上訴字第1813號
上  訴  人  
即  被  告  吳上誼


               
選任辯護人  法律扶助基金會張宏明律師
上列上訴人即被告因殺人未遂等案件，不服臺灣桃園地方法院10
9年度訴字第896號，中華民國110年2月25日第一審判決（起訴案
號：臺灣桃園地方檢察署109年度偵字第7970號），提起上訴，
本院判決如下：
    主  文
上訴駁回。
    犯罪事實
一、甲○○明知可發射子彈具殺傷力之改造手槍及具殺傷力之子
    彈，為槍砲彈藥刀械管制條例管制之槍砲、彈藥，未經主管
    機關許可，不得非法寄藏、持有，竟基於寄藏具殺傷力之槍
    枝、子彈之犯意，於民國104年間某日，在位於桃園市○○區○○路000號住處內，受友人「林秦正」（已歿）之託付，寄藏
    具殺傷力之改造手槍1枝（含彈匣1個，槍枝管制編號：0000
    000000號）及具殺傷力之子彈23顆，並將之藏放在上址住處
    倉庫內，並於109年3月1日以該手槍擊發其中3顆子彈射殺賴
    俞廷（甲○○涉犯共同殺人、遺棄屍體罪，經本院另案以110
    年度上重訴字第12號判處無期徒刑），迄至109 年3月8日為
    警查扣改造手槍、其餘子彈。
二、緣乙○○（原名潘慧敏，於109年8月4日更名，下稱乙○○）得
    知賴俞廷遭甲○○槍殺乙事，乃於109年3月3日晚間10時46分
    透過Messenger通訊軟體（下稱臉書即時通）傳送附表三編
    號1之訊息予友人丙○○，嗣經甲○○、洪國峰（洪國峰涉犯共
    同殺人、遺棄屍體罪，經本院另案以110年度上重訴字第12
    號判處應執行有期徒刑12年6月）於109年3月7日晚間9時許
    ，發現乙○○洩密予丙○○，擔心渠等殺害賴俞廷之事蹟敗露，
    2人共同傷害、恐嚇乙○○後，或持乙○○行動電話傳送附表三
    編號2、4所載之訊息，或強制乙○○以臉書即時通撥打電話予
    丙○○，引誘丙○○出面（甲○○、洪國峰所犯共同傷害、恐嚇、
    強制罪嫌，業經原審判決確定），而丙○○誤以為通話內容為
    乙○○之意思，遂駕車前往甲○○上開住處附近之萊爾富超商前
    等候。
三、甲○○、洪國峰（洪國峰涉犯共同傷害罪，業經原審判決確定
    ）基於傷害、妨害自由等犯意聯絡，為下列行為：
　㈠於109年3月7日晚間11時27分許，在上開萊爾富超商前，甲○○
    持前開具殺傷力之槍、彈，洪國峰持鋁棒接近丙○○之車輛，
    確認丙○○係乙○○所洩密之友人後，甲○○持前開槍、彈脅迫丙○○下車，並持槍、彈自左側抵住丙○○腰部、後背，洪國峰則
    持鋁棒在丙○○右側，共同將丙○○押回甲○○位於桃園市○○區○○
    路000號住處內，以此強暴、脅迫手段剝奪丙○○之行動自由
    。
　㈡待甲○○、洪國峰將丙○○押回甲○○住處後，2人急欲探知丙○○知
    悉之內容，因認丙○○回話態度不佳、質疑其說法而心生不滿
    ，遂由甲○○持前開槍、彈射擊丙○○右大腿右側，子彈穿出右
    大腿左側、射入左小腿右側，致丙○○受有雙側下肢多處槍械
    發射之開放性傷口之傷害，嗣因丙○○不斷解釋後，甲○○及洪
    國峰遂相信丙○○確實不知情，並見丙○○雙腿槍傷流血，即給
    予消炎藥物，而於109年3月8日凌晨1時40分許，釋放丙○○離
    開就醫。嗣經警據報於109年3月8日清晨，前往甲○○住處攻
    堅，當場扣得附表編號一、二所示之物，而查獲上情。
四、案經桃園市政府警察局八德分局報請臺灣桃園地方檢察署檢
    察官偵查起訴。 　　
    理  由
壹、審理範圍
一、原判決認被告甲○○為犯罪事實一之寄藏槍、彈犯行；犯罪事
    實二之對於被害人乙○○為傷害、恐嚇、強制等犯行；犯罪事
    實三之對於被害人丙○○為傷害（檢察官起訴殺人未遂罪嫌）
    、妨害自由等犯行，均事證明確而予以論科。
二、被告提起上訴後，就原判決之犯罪事實二（即被害人乙○○）
    部分撤回上訴，有撤回上訴聲請狀在卷可憑（見本院卷第12
    9頁）。
三、從而，本案審理範圍：原判決犯罪事實一之寄藏槍、彈部分
    ；犯罪事實三之傷害、殺人未遂、妨害自由（被害人丙○○）
    部分，先予敘明。
貳、證據能力部分：
一、按被告以外之人於審判外之言詞或書面陳述，除法律有規定
    者外，不得作為證據。另按被告以外之人於審判外之陳述，
    雖不符合同法第159條之1至第159條之4之規定，然經當事人
    於審判程序同意作為證據，法院審酌該言詞陳述或書面陳述
    作成時之情況，認為適當者，亦得為證據。當事人、代理人
    或辯護人於法院調查證據時，知有第159條第1項不得為證據
    之情形，而未於言詞辯論終結前聲明異議者，視為有前項同
    意，刑事訴訟法第159條第1項、第159條之5分別定有明文。
    該條立法意旨在於傳聞證據未經當事人之反對詰問予以核實
    ，原則上先予排除，惟若當事人已放棄反對詰問權，於審判
    程序中表明同意該等傳聞證據可作為證據；或於言詞辯論終
    結前未聲明異議，基於尊重當事人對傳聞證據之處分權，及
    證據資料愈豐富，愈有助於真實發見之理念，且強化言詞辯
    論主義，使訴訟程序得以順暢進行，上開傳聞證據亦均具有
    證據能力。查本件被告以外之人於審判外之言詞或書面陳述
    屬傳聞證據部分，檢察官、被告及辯護人於本院準備程序中
    並未爭執證據能力，且迄於言詞辯論終結前亦未聲明異議，
    復本院認其作成之情形並無不當情形，經審酌後認為適當，
    均應認於本案有證據能力。
二、另本件認定事實引用之卷內其餘非供述證據部分，與本案均
    有關連性，亦無證據證明係實施刑事訴訟程序之公務員以不
    法方式所取得，依刑事訴訟法第158條之4之反面解釋，當有
    證據能力，復於本院審理時，提示並告以要旨，使檢察官、
    被告及辯護人充分表示意見，自得為證據使用。
參、本院之判斷
一、認定犯罪事實一所憑證據及認定之理由
  ㈠上訴人即被告甲○○於犯罪事實一所載時、地，非法寄藏具有
     殺傷力之槍、彈之犯罪事實，業據被告於偵訊及原審、本
     院均供承不諱（見桃檢109年度偵字第7970號卷《下稱偵797
     0卷》二第57頁，原審卷一第134至135、353至354頁，本院
     卷119、193頁）。
　㈡並有桃園市政府警察局八德分局搜索扣押筆錄、扣押物品目
    錄表、扣押物品收據、搜索照片4張（見偵7970卷一第105至
    111頁，桃檢109年度逕搜字第4號卷第27至33頁）；內政部
    警政署刑事警察局刑鑑字第1090031599號鑑定書（見偵7970
    卷二第75至77頁）附卷可稽。復有附表一、二所示之手槍、
    子彈、彈殼、彈頭、彈頭碎片扣案可資佐證。
　㈢查扣如附表一、二所示手槍1枝、子彈10顆、彈殼10顆、彈頭
    1個、彈頭碎片等物，經送請內政部警政署刑事警察局鑑定
    結果，均詳如附表一、二之「鑑定結果」欄所載，有內政部
    警政署刑事警察局109年7月23日刑鑑字第1090026712號鑑定
    書（見偵7970卷二第387至396頁）在卷可憑。
　㈣另經內政部警政署刑事警察局將扣案手槍（槍枝管制編號000
    0000000)試射彈殼、頭，與桃園市政府警察局八德分局109
    年3月18日桃警鑑字第1090388019號刑事案件證物採驗紀錄
    表送鑑「八德分局偵辦賴俞廷命案」内彈殼3顆（現場編號1
    至3）、彈頭2顆（現場編號12至13）、彈頭1顆（現場編號1
    4）比對結果：彈殼3顆（現場編號1至3），其彈底特徵紋痕
    相吻合，認均係由該槍枝所擊發；彈頭2顆（現場編號12至1
    3），其來復線特徵紋痕不足，無法認定是否由該槍枝所擊
    發；彈頭1顆（現場編號14）比對結果，其來復線特徵紋痕
    相吻合，認係由該槍枝所擊發等情，有上開內政部警政署刑
    事警察局109年7月23日刑鑑字第1090026712號鑑定書（見偵
    7970卷二第387至396頁）在卷可憑。
  ㈤被告自104年間某日起，受「林秦正」之託付而寄藏槍枝1枝
    及子彈23顆，其中3顆子彈於109年3月1日賴俞廷命案所擊發
    ，另10顆子彈為本案所擊發，僅餘10顆子彈扣案等情，業據
    被告於原審審理時供承明確（見原審卷第354頁），核與上
    開鑑定結果、比對結果相符，是以被告非法寄藏之具殺傷力
    子彈共計23顆，應堪認定。
  ㈥綜上，本案事證明確，被告此部分犯行應堪認定，自應依法
    予以論科。
二、認定犯罪事實二、三所憑證據及認定之理由　　
　㈠被害人丙○○於犯罪事實二所載時、地，接獲證人乙○○之附表
    三編號1至4之臉書即時通訊息、通話，並於犯罪事實三所載
    之時、地，遭被告與同案被告洪國峰剝奪行動自由、槍擊等
    事實，業據證人即被害人丙○○迭於警詢、偵訊及原審理中指
    訴、具結證述明確。並有如附表三所示之臉書即時通訊息翻
    拍照片內容（見偵7970卷一第331、333至343、345頁）、丙○○之109年3月8日沙爾德聖保祿修女會醫療財團法人聖保祿
    醫院診斷證明書（見偵7970卷一第69頁）附卷可稽，且有前
    開扣案之槍、彈可資佐證。
　㈡細譯證人即被害人丙○○⑴於警詢及偵訊時證稱：我朋友乙○○之
    前透過臉書即時通訊息跟我說過有人被殺的事，但我當時在
    上班很忙，且因她精神狀況不佳，我當時並不相信，後來她
    又用臉書即時通訊息說她與男友分手，心情不好，希望我去
    陪她，所以我就過去桃園市○○區○○路000號附近的便利商店
    等她，等10多分鐘等不到，突然甲○○、洪國峰拿鋁棒從巷口
    走出來，先敲車窗問我是否為乙○○的朋友，我說「是」，甲○○就取出1枝銀色手槍（即前揭改造手槍，下同）抵住我半
    開的車窗要我下車，我下車後他又用槍抵住我腰部、後背，
    押我回他家，過程中我有問說「怎麼了？」，他們問我是否
    知道乙○○所傳臉書即時通訊息內容，且甲○○一進屋內就先對
    空鳴槍嚇我，叫我不要騙他，我解釋後他認為我在嗆他，就
    對我腿開一槍，子彈從右大腿右側射入右大腿左側穿出，再
    射入左小腿右側卡在左小腿，並作勢要開第二槍，另對他處
    開兩槍，洪國峰當時都在旁邊問我「想怎樣？」的嗆聲質疑
    ，但他也有請甲○○給我解釋的機會，後來甲○○去找逃走的乙○○時，洪國峰冷靜下來說若我是無辜的，他會想辦法送我出
    去，當時我已經受傷流血，且嚇到胃痛，洪國峰有先拿胃藥
    給我吃，並給我消炎藥灑在傷口上，等甲○○回來後，甲○○說
    我知道的太多了，他要讓我死在該處，並說他前幾天已經開
    槍打死一個人了，且說乙○○傳給我的訊息中有提到他殺人的
    事，我說若他們看過那些對話應該知道，我沒有回覆那些內
    容，甲○○於隔（8）日凌晨1時40分許把事情釐清後，就同意
    讓我離開，且給我擦藥，再開門放我走等語（見偵7970卷一
    第61、323至第325頁）。⑵於原審審理中具結證述：乙○○於1
    09年3月7 日晚間11時許，用臉書即時通電話跟我聯絡，說
    她心情不好，問我能否去桃園市○○區○○路000號載她去興仁
    夜市，我開車到該址附近等不到人，她也不接電話，後來甲○○、洪國峰就走過來請我下車，但我不願意，甲○○拿槍押我
    下車，在我左側持槍指著我的後腰部附近，洪國峰是拿鋁棒
    在我右側；到甲○○住處後，甲○○先對天花板開第一槍，先問
    我是否來救人的，我是在不知情的情況下被別人叫來的，他
    又問我是否知道前陣子有人被做掉的事，我說不知道，他說
    訊息內容有，就是前陣子乙○○用臉書即時通傳關於有人被殺
    的訊息給我（即如附表三編號1所示臉書即時通對話紀錄，
    照片上方所顯示的時間3月8日上午2時16分並非發送訊息的
    時間，而是擷圖時間，實際時間為109年3月3日晚間10時46
    分許），我當下已讀，但因為我在忙著做事，且乙○○精神狀
    況不好，我不相信是真的，所以我說那訊息我只有讀沒有回
    ，但他不相信我，我當下緊張，積極撇清，且要求他把我放
    出去，回話比較大聲，甲○○就以為我在跟他大小聲，我當時
    在他正前方，他在我右手邊約30至45公分，就刻意朝我的右
    大腿開槍打穿至左小腿，目的應該是要嚇我、要我閉嘴，還
    說要讓我當天走不出那棟房子之類的話，我感覺到生命受到
    危害，洪國峰則是在旁邊問話、嗆聲，半小時後甲○○開車出
    去找乙○○，洪國峰則冷靜下來說如果我是無辜的，會想辦法
    把我送出去，甲○○回來之後也說這件事或許跟我無關，有叫
    洪國峰就拿消炎藥給我擦藥、包紮，於同日凌晨1時40分許
    ，由洪國峰背我出去等語（見原審卷第267至275頁）。互核
    證人即被害人丙○○之上開證詞內容，關於證人乙○○透過臉書
    即時通訊息告知關於有人被殺之事，證人乙○○以心情不佳為
    由，以臉書即時通訊息邀約其出遊，其依約駕車至被告上址
    住處附近，是被告、同案被告洪國峰分持前揭改造手槍、鋁
    棒靠近，確認其為乙○○之友人後，被告即持該改造手槍脅迫
    其下車，並以槍抵住其左側腰部、後背，同案被告洪國峰持
    鋁棒走在其右側，將其押回住處。抵達被告住處後，被告先
    持槍朝天花板開一槍，並詢問其是否知悉有人被殺之事，其
    雖極力否認，惟遭被告、同案被告認為態度不佳，且質疑該
    不知情之說法，遂由被告對其右大腿右側開槍，子彈由其右
    大腿左側穿出，再射入左小腿右側，之後被告一度外出尋找
    逃走之證人乙○○未果，最後被告、同案被告均認為其應不知
    賴俞廷遭殺害之事，遂由同案被告洪國峰為其槍傷部位上藥
    、包紮，末將其釋放等情，證人即被害人丙○○前後指訴、證
    述一致，並有相對應之非供述證據、扣案物證可資佐證，認
    具有憑信性。從而，被告既係對證人丙○○之右大腿右側開槍
    ，致子彈貫穿證人丙○○雙腿造成開放性傷口之傷害，其此部
    分之傷害犯行，堪以認定。
　㈢另據被告就犯罪事實三所載之剝奪被害人丙○○行動自由犯行
    供承不諱。亦不否認槍擊被害人丙○○受傷之客觀事實，惟辯
    稱：槍枝走火誤擊被害人丙○○，應係過失傷害被害人丙○○云
    云。經查：
    ⒈查扣之手槍，業經內政部警政署刑事警察局鑑驗結果，詳
      如附表一編號1之鑑定結果所載，有內政部警政署刑事警
      察局109年7月23日刑鑑字第1090026712號鑑定書在卷可查
      （見偵7970卷二第387頁背面），難認該槍枝機械性功能
      故障或異常導致槍枝走火。
　　⒉被告於原審審理時供稱：當時沒有與丙○○搶槍，槍也沒有
      掉到地上等語（見原審卷第354頁），證人丙○○於原審具
      結證稱：因安全考量，並未與被告搶槍等情（見原審卷第
      271至272頁），可見被告與證人丙○○並未搶奪槍枝而誤觸
      扳機以致槍枝走火之情形。
　　⒊證人即被害人丙○○於警詢、偵訊及原審中均證稱：甲○○用
      手槍抵住我腰部、後背，並押我回他們住家，質問我是否
      知悉臉書即時通訊息的事情，叫我不要騙他，我解釋後他
      認為我在跟他大小聲，就站在我右邊（約30至45公分），
      刻意朝我的右大腿開一槍，子彈從右大腿右側射入右大腿
      左側穿出，再射入左小腿右側等語明確（見偵7970卷一第
      61頁、第323頁背面，原審卷第258至259、270至271頁）
      ，且因被告之射擊子彈方向、角度，造成證人丙○○雙側下
      肢多處槍械發射之開放性傷口乙節，亦有沙爾德聖保祿修
      女會醫療財團法人聖保祿醫院診斷證明書在卷足憑（見偵
      7970卷一第69頁）。是以，證人丙○○歷次所證述，被告近
      距離持槍朝其右大腿扣扳機擊發，而直接射擊，子彈始貫
      穿其雙腿等情為可採，被告上開空言辯稱槍枝走火云云，
      與證據不符，自難採信。
　㈣至於公訴意旨認被告、同案被告洪國峰對被害人丙○○槍擊行
    為，係出於殺人犯意所為乙節，惟查：
　　⒈殺人犯意之存否，係隱藏於行為人內部主觀之意思，被害
      人傷痕之多寡、是否為致命部位、傷勢輕重程度、行為人
      下手情形、使用之兇器種類、與被害人曾否相識、有無宿
      怨等情，固不能作為區別殺人未遂與普通傷害之絕對標準
      ，但仍可分析觀察審酌事發當時情況，深入觀察行為人之
      動機、行為人與被害人之衝突起因、行為當時所受之刺激
      ，視其下手情形、力道輕重、攻擊部位、攻擊次數、手段
      是否猝然致被害人難以防備，佐以行為人所執兇器、致傷
      結果、雙方武力優劣，及行為後之行為等情狀予以綜合論
      斷行為人內心主觀之犯意。換言之，行為人犯罪時內心主
      觀犯意，非他人輕易即得察覺，因此加害人之行為，究屬
      基於殺人之犯意或僅係傷害之故意，應深入觀察加害人下
      手之方法、輕重、被害人受傷情形等各項外在客觀因素予
      以綜合評析。
　　⒉經查：
　　　⑴證人即被害人丙○○於警詢及偵訊中證稱：甲○○在我下車
        時就從口袋拿取1枝銀色手槍，一進屋內就先對空鳴槍
        嚇我，叫我不要騙他，我解釋後他認為我在嗆他，就對
        我右腿開一槍，子彈貫穿左、右腿，他目的應該是要嚇
        我、要我閉嘴，洪國峰當時都在旁邊問我「想怎樣？」
        的嗆聲質疑，但他也有請甲○○給我解釋的機會，後來甲○○去找逃走的乙○○時，洪國峰冷靜下來說若我是無辜的
        ，他會想辦法送我出去，甲○○回來後，原本說我知道的
        太多了，要讓我死在該處，並且說乙○○傳給我的訊息中
        有提到他殺人的事，我說若他們看過那些對話應該知道
        ，我沒有回覆那些內容，甲○○把事情釐清後，就同意讓
        我離開等語（見偵7970卷一第61、323至325頁）。參以
        被告、同案被告洪國峰與被害人丙○○於案發前並不相識
        ，其等因懷疑被害人丙○○獲悉其等另案殺人之事，遂持
        前揭改造手槍剝奪被害人丙○○之行動自由，欲逼問被害
        人丙○○是否確實知悉其等殺人之事，而其等與被害人丙○○於案發之際既無重大怨隙，在未確認被害人丙○○確實
        知悉其等殺人情事之前，衡情自無致被害人丙○○於死之
        動機，亦難認被告、同案被告在確認被害人丙○○其實完
        全不知其等殺人情事後，會萌生致被害人丙○○於死的直
        接故意或不違背其本意之不確定故意。
　　　⑵再者，被告持前揭改造手槍射擊被害人丙○○右大腿1 槍
        貫穿左大腿，已如前述，則被害人丙○○雙腿受有開放性
        傷口等傷勢，已喪失相當之反抗能力，若被告、同案被
        告確有致被害人丙○○於死之念頭，當可再度對準被害人
        丙○○之要害射擊，但被告、同案被告並未如此，並在釐
        清被害人丙○○確實不知其等殺人之情後，給付被害人丙○○藥物、包紮傷口，釋放被害人丙○○離去，足見被告、
        同案被告洪國峰上述所為，應無殺人之意欲或容任，而
        僅有傷害之犯意。
　　  ⑶雖被告案發時揚言要殺害被害人丙○○，當僅為釐清被害
        人丙○○是否知情，而一時衝動下口不擇言之恐嚇言語，
        而依上述客觀情狀，並無從認定被告具有殺人犯意。
　　　⑷從而，縱然被告與同案被告洪國峰有槍擊被害人丙○○致
        傷，但依卷內現存事證，本院無從認定被告、同案被告
        洪國峰係基於殺人之犯意而為之，則公訴意旨認本案應
        以殺人未遂罪論處乙節，尚有誤會，併予說明。
  ㈤綜上，本案事證明確，被告此部分犯行，堪予認定，自應依
    法予以論罪科刑。
三、論罪
  ㈠犯罪事實一部分
　　⒈被告行為後，槍砲彈藥刀械管制條例第4條第1項第1款於10
      9年6月10日以總統華總一義字第10900064791號令公布施
      行，於同年月12日生效。修正後槍砲彈藥刀械管制條例第
      4條、第7條、第8條均增加「制式或非制式」之構成要件
      ，亦即不分制式或非制式，凡屬該條例第7條所列各類槍
      枝型式之槍枝，有殺傷力者，均依第7條規定處罰。查：
      本案被告非法寄藏可發射子彈具殺傷力之改造手槍之行為
      ，於槍砲彈藥刀械管制條例修正前，原依該條例第8條第4
      項予以論處，於該條例修正後，則應依該條例第7條第4項
      予以論處，經比較新舊法結果，修正後之規定並未較有利
      於被告，依刑法第2條第1項前段之規定，自應適用被告行
      為時即修正前槍砲彈藥刀械管制條例第8條之規定論處。
    ⒉按槍砲彈藥刀械管制條例將「持有」與「寄藏」行為分別
      定其處罰規定，而寄藏與持有，均係將物置於自己實力支
      配之下，僅寄藏必先有他人之持有行為，而後始為之受「
      寄」代「藏」而已。故寄藏之受人委託代為保管，其保管
      之本身，亦屬持有。不過，此之持有係受寄託之當然結果
      ，故法律上宜僅就寄藏行為為包括之評價，不再就持有行
      為予以論罪。而寄藏與持有之界限，應以持有即實力支配
      係為他人或為自己而占有管領為判別準據（最高法院97年
      度台上字第2334號判決意旨參照）。又按上訴人對於本案
      扣案槍、彈，初始似係基於受寄代藏之意思而收受，縱然
      嗣後委託人死亡，上訴人繼續持有，無非寄藏之當然結果
      （最高法院109年台上字第433號判決意旨參照）。查：
　　　被告於原審供稱：本案槍彈係「林秦正」交付保管等語，
      顯見被告取得槍、彈係因受「林秦正」之託代為保管，檢
      察官並未提出證據證明被告如何變易寄藏犯意為持有犯意
      ，是核被告於犯罪事實一所為，係犯修正前槍砲彈藥刀械
      管制條例第8條第4項之非法寄藏具殺傷力之槍枝罪、槍砲
      彈藥刀械管制條例第12條第4項之非法寄藏子彈罪。
　　⒊被告取得本案槍彈後持有之行為，係寄藏之當然結果，不
      另論罪。公訴意旨認被告為犯罪事實一之行為，各係犯修
      正前槍砲彈藥刀械管制條例第8條第4項之非法「持有」可
      發射子彈具殺傷力之槍枝罪、槍砲彈藥刀械管制條例同條
      例第12條第4項之非法「持有」具有殺傷力之子彈罪，而
      此僅屬同條項之不同犯罪型態，自毋庸更變更起訴法條。
　　⒋被告於104年某日起在其上址住處，受「林秦正」之託寄藏
      槍枝1枝及子彈23顆，已如前述，被告在賴俞廷命案中所
      使用之3顆子彈，核屬於同一時、地，受「林秦正」所託
      而寄藏之子彈範圍，此事實亦經本院110年度上重訴字第1
      2號認定在案（見本院卷第133頁）。雖本案起訴書漏未論
      及被告甲○○同時寄藏用於賴俞廷命案之3顆子彈，然此部
      分與本院論科之非法寄藏子彈犯行，係單純一罪關係，自
      為起訴效力所及，本院自應併予審判。
　　⒌被告同時寄藏具殺傷力之子彈23顆，所侵害者同為社會法
      益，同時寄藏之客體種類相同，縱使數量不止一個，仍為
      單純一罪，僅成立單一之非法寄藏子彈罪。又被告自104
      年間某日起分別至109年3月8日止，寄藏本案具有殺傷力
      之槍、彈，核屬繼續犯，應論以單一寄藏行為。
　　⒍被告以一寄藏行為同時觸犯非法寄藏具殺傷力之改造手槍1
      枝、子彈23顆，係一行為同時觸犯非法寄藏具殺傷力之槍
      枝、非法寄藏子彈罪，為想像競合犯，應依刑法第55條規
      定，從一重論以修正前槍砲彈藥刀械管制條例第8條第4項
      之非法寄藏具殺傷力之槍枝罪處斷。
　㈡犯罪事實三部分
　　⒈被告於犯罪事實三所為，係犯刑法第277條第1項之傷害   
     罪、同法第302條第1項之剝奪他人行動自由罪。
　　⒉公訴意旨雖認被告於犯罪事實三之犯行，應論以刑法第271
      條第2項、第1項之殺人未遂罪，但依卷內現存事證，被告
      係基於傷害之犯意而為上述行為，已經本院認定如前，起
      訴法條尚有未洽，但因基本社會事實同一，依法變更起訴
      法條及罪名。
　　⒊被告欲逼問被害人丙○○是否知悉證人乙○○所傳臉書即時通
      訊息，而以剝奪被害人丙○○行動自由方式為之，在過程中
      恫嚇要取被害人丙○○之性命，致其心生畏懼，說明其是否
      知悉告訴人乙○○所傳送之臉書即時通訊息等無義務之事，
      此恐嚇及強制等行為均已包含於被告、同案被告洪國峰以
      強暴、脅迫等非法方法剝奪被害人丙○○行動自由行為之同
      一意念中，而仍屬剝奪他人行動自由之部分行為，不另論
      罪。
　　⒋被告與同案被告洪國峰間，就犯罪事實欄三所示之犯行，
　　  有犯意聯絡及行為分擔，為共同正犯。
　　⒌被告與同案被告洪國峰因認被害人丙○○回話態度不佳，且
      質疑其不知情之說法，遂由被告甲○○持該改造手槍射擊被
      害人丙○○腿部成傷，顯係基於傷害之故意所為，而非原剝
      奪他人行動自由，而施強暴行為之當然結果，故非剝奪他
      人行動自由犯行之部分行為，惟被告二人於密切接近之時
      、地，在剝奪被害人丙○○行動自由過程中，傷害被害人丙○○，係出於同一釐清被害人丙○○是否知悉渠等另案殺人之
      事而實施，二者局部同一，屬一行為觸犯數罪名之想像競
      合犯，應從一重之傷害罪處斷。
　㈢被告所犯上開非法寄藏具殺傷力之槍枝罪、傷害罪，犯意各
    別，行為互殊，應予分論併罰。
　㈣關於累犯之說明
　　⒈被告①前於100年間，因違反毒品危害防制條例案件，經臺
      灣桃園地方法院（下稱桃園地院）於101年4月2日以100年
      度桃簡字第2893號判處有期徒刑3月確定。②又於100年間
      ，因妨害性自主案件，經本院於102年1月14日以101年度
      侵上訴字第266號判處應執行有期徒刑3年2月確定。上開①
      、②案件，經本院於102年4月16日以102年度聲字第942號
      裁定應執行有期徒刑3年4月確定，並於104年9月18日假釋
      出監、付保護管束，迄至105年1月21日假釋期滿未經撤銷
      ，視為執行完畢。
　　⒉另被告於106年間，因不能安全駕駛動力交通工具案件，經
      桃園地院於106年7月17日以106年度桃交簡字第1156號判
      處有期徒刑3月確定，並於107年2月6日易科罰金執行完畢
      。
　　⒊被告之上開前案執行完畢等情，有本院法院被告前案紀錄
      表、在監在押全國紀錄表在卷可按，其受有期徒刑之執行
      完畢後，5年以內故意再犯本案有期徒刑以上之2罪，固為
      累犯，然審酌被告前案所犯毒品危害防制條例、妨害性自
      主、不能安全駕駛動力交通工具等犯行，與本案為非法寄
      藏具殺傷力槍枝、傷害等罪之罪質及侵害法益均不相同，
      難認其有特別之惡性及對刑罰反應力薄弱之情形，參考司
      法院大法官會議釋字第775 號解釋意旨，爰不依刑法累犯
      之規定加重其最低本刑，附此敘明。
肆、駁回上訴之理由
一、原審以被告非法寄藏具殺傷力之槍枝、傷害等犯行，均事證
    明確，適用槍砲彈藥刀械管制條例第8條第4項（修正前）、
    第12條第4項，刑法第277條第1項、第55條、第42條第3項前
    段、第51條第5款等規定，並審酌被告明知具殺傷力之槍枝
    及子彈均屬高度危險之物品，竟無視法令禁止，非法寄藏具
    殺傷力之槍枝及子彈，已對於他人生命、身體及社會治安構
    成潛在之危險，所為應予非難；又被告與同案被告洪國峰因
    涉嫌另案犯罪，因迫使證人乙○○誘出被害人丙○○，對被害人
    丙○○為剝奪行動自由之犯行，復因質疑被害人丙○○不知情之
    說法而持槍傷害被害人丙○○，所為應予嚴懲；惟念被告坦承
    非法寄藏槍、彈，剝奪被害人丙○○之行動自由，而辯稱係槍
    枝走火誤傷被害人丙○○等犯後態度；兼衡被告之犯罪動機、
    目的、手段、智識程度、被害人丙○○受害程度及被告寄藏本
    案槍枝、子彈等違禁物之種類、數量、寄藏時間之長短等一
    切情狀，分別就非法寄藏具殺傷力之槍枝罪，量處有期徒刑
    4年，併科罰金新臺幣（下同）7萬元，罰金如易服勞役，以
    1,000元折算1日之折算標準；另就共同犯傷害罪，量處有期
    徒刑1年6月。另說明⑴扣案如附表一所示之改造手槍1枝及試
    射後剩餘之子彈6顆，均屬違禁物，應依刑法第38條第1項規
    定宣告沒收。至業經試射擊發之子彈4顆，已不具完整結構
    而失其殺傷力；射擊後之彈殼10顆、彈頭1個、彈頭碎片3個
    ，亦已不具完整結構而失其殺傷力，均非違禁物或供犯罪所
    用或犯罪預備之物，自不宣告沒收。而該扣案之改造手槍，
    亦供被告為事實事實欄三之剝奪他人行動自由、傷害等犯行
    所用之物，併依刑法第38條第2項規定宣告沒收。⑵未扣案之
    鋁棒1支，係被告所有，供其與同案被告洪國峰為犯罪事實
    欄三之剝奪他人行動自由犯行所用之物，為被告於原審審理
    時陳述在卷（見原審卷一第355頁），依刑法第38條第2項前
    段、第4項之規定宣告沒收，於全部或一部不能沒收或不宜
    執行沒收時，追徵其價額。經核原判決認事、用法並無違法
    或不當，業已斟酌刑法第57條各款所列情狀，量刑之宣告亦
    稱妥適，而未逾越法定刑度，符合比例原則，沒收及追徵亦
    於法相合，原判決應予維持。
二、被告上訴意旨略以：被告係因槍枝走火而傷及被害人丙○○，
    應論以過失傷害罪責，又原判決量刑過重云云。惟查：
  ㈠被告辯稱槍枝走火、過失傷害情節，原審參酌卷內各項供述
    、非供述證據相互勾稽，而為綜合判斷、取捨，據此認定本
    案犯罪事實，並於理由欄內詳為說明判斷依據與心證，且經
    本院就被告辯解無法採信之理由論述如前，被告此部分上訴
    意旨，要係對原判決已說明事項及屬原審採證認事職權之適
    法行使，持憑己見而為不同之評價，任意指摘原判決不當，
    並非可採。
　㈡按刑事審判旨在實現刑罰權之分配的正義，故法院對有罪被
    告之科刑，應符合罪刑相當之原則，使輕重得宜，罰當其罪
    ，以契合社會之法律感情，此所以刑法第57條明定科刑時應
    審酌一切情狀，尤應注意該條所列10款事項以為科刑輕重之
    標準，俾使法院就個案之量刑，能斟酌至當。而量刑輕重係
    屬事實審法院得依職權自由裁量之事項，苟已斟酌刑法第57
    條各款所列情狀而未逾越法定刑度，不得遽指為違法，最高
    法院72年度台上字第6696號判決先例可資參照。查原判決於
    量刑時已詳予審酌刑法第57條各款及前開所列情狀，予以綜
    合考量，原判決就犯罪事實一、三之刑罰裁量職權之行使，
    既未逾越法律所規定之範圍，亦無濫用權限之情形，難遽謂
    原判決就此部分之量刑有何不當，縱與被告主觀上之期待有
    所落差，仍難指其量刑有何不當或違法，是被告上訴以原判
    決量刑過重為由提起上訴，亦無理由。
　㈢綜上，被告上訴均無理由，應予駁回。
據上論斷，應依刑事訴訟法第368條，判決如主文。
本案經檢察官賴謝銓提起公訴，檢察官孫冀薇到庭執行職務。
中　　華　　民　　國　　110 　年　　10　　月　　28　　日
              　  刑事第二十三庭審判長法　官  許永煌
　　　　　　　　　　　　　　　　　    法　官  吳定亞
　　　　　　　　　　　　　　　　　    法　官  黃美文
以上正本證明與原本無異。
如不服本判決，應於收受送達後20日內向本院提出上訴書狀，其
未敘述上訴之理由者並得於提起上訴後20日內向本院補提理由書
（均須按他造當事人之人數附繕本）「切勿逕送上級法院」。
                                　    書記官  彭威翔
中　　華　　民　　國　　110 　年　　10　　月　　29　　日
附錄：本案論罪科刑法條全文
修正前槍砲彈藥刀械管制條例第8條：
未經許可，製造、販賣或運輸鋼筆槍、瓦斯槍、麻醉槍、獵槍、
空氣槍或第4條第1項第一款所定其他可發射金屬或子彈具有殺傷
力之各式槍砲者，處無期徒刑或五年以上有期徒刑，併科新臺幣
一千萬元以下罰金。
未經許可，轉讓、出租或出借前項所列槍枝者，處五年以上有期
徒刑，併科新臺幣一千萬元以下罰金。
意圖供自己或他人犯罪之用，而犯前二項之罪者，處無期徒刑或
七年以上有期徒刑，併科新臺幣一千萬元以下罰金。
未經許可，持有、寄藏或意圖販賣而陳列第一項所列槍枝者，處
三年以上十年以下有期徒刑，併科新臺幣七百萬元以下罰金。
第一項至第三項之未遂犯罰之。
犯第一項、第二項或第四項有關空氣槍之罪，其情節輕微者，得
減輕其刑。
槍砲彈藥刀械管制條例第12條
未經許可，製造、販賣或運輸子彈者，處一年以上七年以下有期
徒刑，併科新臺幣五百萬元以下罰金。
未經許可，轉讓、出租或出借子彈者，處六月以上五年以下有期
徒刑，併科新臺幣三百萬元以下罰金。
意圖供自己或他人犯罪之用，而犯前二項之罪者，處三年以上十
年以下有期徒刑，併科新臺幣七百萬元以下罰金。
未經許可，持有、寄藏或意圖販賣而陳列子彈者，處五年以下有
期徒刑，併科新臺幣三百萬元以下罰金。
第一項至第三項之未遂犯罰之。  
刑法第277條
傷害人之身體或健康者，處5年以下有期徒刑、拘役或50萬元以
下罰金。
犯前項之罪，因而致人於死者，處無期徒刑或7年以上有期徒刑
；致重傷者，處3年以上10年以下有期徒刑。
刑法第302條
私行拘禁或以其他非法方法，剝奪人之行動自由者，處5年以下
有期徒刑、拘役或9千元以下罰金。
因而致人於死者，處無期徒刑或7年以上有期徒刑；致重傷者，
處3年以上10年以下有期徒刑。
第1項之未遂犯罰之。


附表一：沒收之物
編號 名稱、數量 鑑定結果 鑑定書  1 非制式手槍1枝（含彈匣1個，槍枝管制編號：0000000000號） 係非制式手槍，由仿手槍外型製造之槍枝，組裝已貫通之金屬槍管而成，擊發功能正常，可供擊發適用子彈使用，認具殺傷力。 內政部警政署刑事警察局109年7月23日刑鑑字第1090026712號鑑定書（見偵7970卷二第387至396頁）  鑑定結果三 鑑定結果三   2 子彈6顆 子彈原有10顆，皆係口徑9×19mm制式子彈，採樣4顆（如附表二編號6）試射，均可擊發，認10顆子彈皆具殺傷力 同附表一編號1之鑑定書  鑑定結果四 鑑定結果四  
附表二：不沒收之物
編號 名稱、數量 鑑定結果 出處  1 彈殼10顆（現場編號1、2、4至11） 1.彈殼10顆（現場編號1、2、4至11）均認係已擊發之口徑9×19mm制式彈殼。 2.彈頭1個（現場編號20）認係已擊發之口徑9mm制式銅包衣彈頭，其上具6條右旋來復線。 3.送鑑手槍（槍枝管制編號0000000000）試射彈殼、頭，經與此彈殼10顆（現場編號1、2、4至11)、彈頭1顆（現場編號20）、彈頭碎片2個比對結果：彈殼10顆（現場編號1、2、4至11)，其彈底特徵紋痕相吻合，認均係由該搶枝所擊發；彈頭1顆（現場編號20），其來復線特徵紋痕相吻合，認係由該槍枝所擊。 同附表一編號1之鑑定書  鑑定結果一、二、四至十一    2 彈頭1個（現場編號20）    鑑定結果十六     1.鑑定結果一、二、四至十一 2.鑑定結果十六 3.比對結果一   3 彈頭碎片2個（誤載為1個，現場編號12-1、122） 1.認均係制式彈頭銅包衣碎片。 2.送鑑手槍（槍枝管制編號0000000000）試射彈殼、頭，經與同案彈頭碎片2個（現場編號12-1、12-2）比對結果，其來復線特徵紋痕不足，無法認定是否由該槍枝所擊發。   鑑定結果十三 1.鑑定結果十三 2.比對結果一後段   4 彈頭碎片1個（現場編號14） 認係制式彈頭銅包衣碎片，其上未發現有足資比對之特徵紋痕。   鑑定結果十四 鑑定結果十四、比對結果三   5 送鑑彈頭碎片1個（現場編號15-3） 認係彈頭鉛心。   鑑定結果十五 鑑定結果十五   6 子彈4顆（即附表一編號2試射部分） 均係口徑9×19mm制式子彈，經試射，可擊發，原皆具殺傷力，然因業經試射擊發，現已不具完整結構而失其殺傷力。   鑑定結果四 鑑定結果四  
附表三：臉書即時通對話內容
編號 時間 臉書對話 出處 1 民國109年3月3日晚間10時46分 乙○○： 「就是有一個姓賴的女生好想被一些朋友待去山上開槍」、「做天他們為了這是請在吵架」、「我在場」、「他就又差點開槍射人我當是在場」、「他對天空開槍是個女的被託山上開槍幣」、「當場看他們都說小心最進不乾淨東西付在他們人身上」、「我當時很怕色到我」、「哪女的好像叫賴米糖」、「哪掛」、「我朋友警告我如果風生傳出去我完蛋」乙○○：（傳送賴米唐臉書封面擷取照片），「他好像就一直說」、「他」、「門」「好像去小流球」、「回的是」 偵7970卷一第331頁 2 109年3月7日晚間9時58分 乙○○：「在幹嘛」、「在嘛」 丙○○：「在外面」 乙○○：「想要妳陪我」 丙○○：「兩個人？」 乙○○：「嗯」 丙○○：「妳在哪？」 乙○○：「八德」 丙○○：「在哪」、「汽旅？」 乙○○：「你來載我好嗎？」 丙○○：「你要去哪？」 乙○○：「都可以」 、「看你」 丙○○：「過去了」 偵7970卷一第333至339頁 3 同（7）日晚間11時12分 （語音通話46秒） 偵7970卷一第339頁 4 同（7）日晚間11時19分 （語音通話12秒） 丙○○：「我沒看到你」、「我到了」 乙○○：「你在哪」 丙○○：「萊爾富門口」， 乙○○：「旁邊進來」、「572 」 丙○○：「巷口出來塊」、「快」、「我不知道在哪」 （語音通話2秒） （語音通話15秒） 丙○○：「不是啊」、「人呢？」、「不來我要走了」 （語音通話13秒） 丙○○：「打字」、「你打來沒聲音」 乙○○：「萊爾富隔壁」 丙○○：「我在萊爾富旁邊巷口」 乙○○：「什麼顏色車」， 丙○○：「黑色」 偵7970卷一第339至343頁 5 同（7）日晚間11時25分 丙○○：「你走過來」 偵7970卷一第343頁 6 案發後不詳時間 丙○○： 「我幹破林老娘」、「沒關係」、「你也躲好點」、「我中這一槍你也有份」、「我好了誰都跑不了」、「最好是安分到讓我沒動作」 乙○○： （傳送10張傷勢照片） 「我不是故意的」、「當時我被打很殘」、「他哪槍」、「要對我開」、「哪時在講電話時他在旁邊逼我的」、「我當時是被逼」、「後來我去醫院完去八德做筆錄」 偵7970卷一第345頁